# 求助版主及专业人士：“多交”的营业税金及附加是否应该计入其他流动资产

提问人：hyp530 时间：2013-02-03 11:39:44
问个营业税金及附加的截止性问题：一个公司当年因供应商开票太慢，当年发生的大额进项税不能及时抵扣，导致当年实际缴纳的增值税很多，同时年末留抵可抵扣进项税也很多。 相应地，当年支付和计提的城建税及教育费附加也特别多， 这个相应多交的城建税及教育费附加不能计入当年的营业税金及附加，要计入其他流动资产，对不对？
求助陈版主及其他高手解答。

回答人：chenyiwei
不建议此案例中将与多交的增值税对应的营业税金及附加列报为“其他流动资产”。因为此类附加是在主税缴纳时即发生纳税义务，税法并不承认这是预交，以后没有退回的可能性。而且因为对应的是增值税，而增值税不计入损益，所以也很难界定其中有多少是预交、有多少对应于正常情况下应计入损益的营业税金及附加等。

提问人：windy1978 时间：2013-02-04 11:25:59
应交所得税的负数 要不要计入其他流动资产

回答人：chenyiwei
多交的所得税属于当期所得税资产，按照《企业会计准则第 18 号——所得税》的规定，应列报为其他流动资产。

提问人：就是那根葱 时间：2016-02-03 20:40:28
陈版主，除了待抵扣进项税和预缴所得税以外，其他预缴税金也需要重分类到其他流动资产么？

回答人：chenyiwei
税法上明确承认为预缴或多缴税款（在纳税义务发生之前的多交），可以申请退还或抵顶以后年度应纳税款的，可以这样处理。